【裁判字號】    89,易,1266
【裁判日期】    890510
【裁判案由】    傷害
【裁判全文】
台灣台中地方法院刑事判決                        八十九年度易字第一二六六號
    公  訴  人  臺灣台中地方法院檢察署檢察官
    被      告  丙○○
右列被告因傷害等案件，經檢察官提起公訴（八十九年度偵字第四一四二號），本院
判決如左：
    主  文
丙○○傷害人之身體，處有期徒刑參月，如易科罰金以參佰元折算壹日；又以加害生
命、身體、財產之事，恐嚇他人，致生危害於安全，處有期徒刑貳月，如易科罰金以
參佰元折算壹日。應執行有期徒刑肆月，如易科罰金以參佰元折算壹日。
    事  實
一、丙○○於八十九年三月十五日下午一時許，在台中縣大里市○○路一二九號鄰居
    甲○○所經營之「佳美理髮店」內，因細故竟基於傷害之犯意，持甲○○所有之
    鐵棍毆打甲○○，致甲○○受有左臉頰、頸部、右前臂多處鈍挫傷及擦傷，並生
    暈眩、頸部發麻及站不穩之現象。丙○○又另起犯意，於毆打完畢後，在上址復
    向甲○○恐嚇稱：要放火燒理髮店等語，使甲○○心生畏怖，而以此加害生命、
    身體、財產之事恐嚇甲○○，致生危害於安全。
二、案經被害人甲○○訴由台中縣警察局霧峰分局移送臺灣臺中地方法院檢察署檢察
    官偵查起訴。
    理  由
一、訊據被告丙○○坦承於右揭時、地向甲○○恐嚇稱：要放火燒理髮店等語不諱，
    惟矢口否認其有右揭傷害之犯行，辯稱：當時是甲○○拿棍子搓伊胸部，伊並沒
    有拿鐵棍毆打甲○○，甲○○之傷可能是拉扯中造成的云云。經查：被告右揭傷
    害及恐嚇之事實，業據被害人甲○○於警偵訊及本院審理時指訴綦詳，並經證人
    即被告之父乙○○於警訊中證稱：丙○○到隔壁理髮店鬧事，甲○○叫伊將丙○
    ○帶回，但丙○○不肯回家，還向伊怒吼，再來就拿起一枝鋁棍朝著甲○○之脖
    子打，並將甲○○打傷，伊也聽到丙○○說要燒毀甲○○之房屋之話等語屬實，
    復有甲○○之受傷診斷証明書及承辦警員之職務報告各一紙附卷可稽，且有扣案
    之鐵棍一把可佐，又被告於本院審理時亦坦承於前開時地有與被害人甲○○發生
    拉扯之事實，其雖辯稱：當時甲○○先拿棍子搓伊胸部云云，然按正當防衛必須
    對於現在不法之侵害始得為之，侵害業已過去，即無正當防衛可言。至彼此互毆
    ，又必以一方初無傷人之行為，因排除對方不法之侵害而加以還擊，始得以正當
    防衛論。故侵害已過去後之報復行為，與無從分別何方為不法侵害之互毆行為，
    均不得主張防衛權（最高法院三十年度上字第一０四０號判例可資參照）。本件
    被告固辯稱當時是甲○○先拿棍子搓伊胸部才發生拉扯云云，但查並無積極證據
    足資證明被告當時係因受不法侵害始為毆打之防衛行為，揆諸前開說明，被告自
    不得主張正當防衛權，因此被告辯稱其無傷害之犯行，無非事後卸責之詞，不足
    採信，被告之犯行堪予認定。
二、核被告所為，係犯刑法第二百七十七條第一項之傷害罪及第三百零五條之恐嚇危
    害安全罪。其所犯前開二罪間，犯意各別、構成要件互殊，應分論併罰。爰審酌
    被告僅因細故即毆傷及恐嚇鄰居，造成被害人心理畏懼匪淺，且其事後又否認傷
    害犯行，不知悛悔等一切情狀，分別量處如主文所示之刑，並定其應執行之刑及
    諭知易科罰金之折算標準。至扣案之鐵棍一把，雖係供被告傷害所用之物，但該
    鐵棍係屬被害人甲○○所有，此為被告與被害人所是認，是該鐵棍不為沒收之宣
    告，附此敘明。
據上論斷，應依刑事訴訟法第二百九十九條第一項前段，刑法第二百七十七條第一項
、第三百零五條、第四十一條、第五十一條第五款，罰金罰鍰提高標準條例第一條前
段、第二條，判決如主文。
中      華      民      國    八十九    年      五      月      十      日
                                台灣台中地方法院刑事第六庭
                                        法  官  張  靜  琪
右正本證明與原本無異。
如不服本判決，應於送達後十日內向本院提出上訴狀(須附繕本)，上訴於台灣高等
法院台中分院。
                                        書記官
中      華      民      國    八十九    年      五      月      十      日
附錄論罪科刑法條
刑法第二百七十七條
傷害人之身體或健康者，處三年以下有期徒刑、拘役或一千元以下罰金。
犯前項之罪因而致人於死者，處無期徒或七年以上有期徒刑，致重傷者，處三年以上
十年以下有期徒刑。
刑法第三百零五條
以加害生命、身體、自由、名譽、財產之事恐嚇他人，致生危害於安全者，處二年以
下有期徒刑、拘役或三百元以下罰金。


司法院資訊處製作；財團法人民間司法改革基金會備份。
